【裁判字號】    97,審訴,273
【裁判日期】    970331
【裁判案由】    毒品危害防制條例
【裁判全文】
臺灣高雄地方法院刑事判決             97年度審訴字第273號
公  訴  人  臺灣高雄地方法院檢察署檢察官
被      告  甲○○
上列被告因違反毒品危害防制條例案件，經檢察官提起公訴（97
年度毒偵字第293 號），嗣因被告就被訴事實為有罪陳述，經本
院告知簡式審判程序意旨，並聽取公訴人及被告之意見後，本院
合議庭裁定由受命法官獨任依簡式審判程序審理，判決如下：
    主  文
甲○○施用第一級毒品，累犯，處有期徒刑拾月。扣案第一級毒
品海洛因壹包（檢驗前淨重零點零柒玖公克、檢驗後淨重零點零
柒公克）沒收銷燬之。
    事  實
一、甲○○前因施用毒品案件，經本院90年度毒聲字第7081號裁
    定送觀察、勒戒後，認有繼續施用毒品傾向，遂以90年度毒
    聲字第7455號裁定令入戒治處所施以強制戒治，再以91年度
    毒聲第2373號裁定停止戒治，復以91年度毒聲字第5679號裁
    定撤銷停止戒治，於民國92年7 月19日執行完畢釋放，另由
    台灣高雄地方法院檢察署檢察官以92年度戒毒偵字第678 號
    為不起訴處分確定。其後再因施用毒品案件，經本院先後以
    92年度訴字第2762號判決判處有期徒刑9 月、及93年度訴字
    第2185號判決判處有期徒刑1 年確定，前揭2 罪經接續執行
    ，初於94年9 月16日假釋出監，惟前開假釋復經撤銷，且因
    另犯施用毒品案件，由本院95年度訴字第237 號判決判處有
    期徒刑1 年2 月確定，並接續執行前揭殘刑，嗣因中華民國
    96年罪犯減刑條例公布施行且裁定減刑而於96年7 月16日執
    行完畢（起訴書誤載為97年1 月25日縮短刑期執行完畢）。
    詎其猶不知悛悔，復基於施用第一級毒品海洛因之犯意，於
    前開強制戒治執行完畢釋放後5 年內，於96年12月11日晚間
    某時許，在其位於高雄市○○區○○路309 巷5 號住處內，
    以將海洛因摻水後、再以針筒注射之方式，非法施用第一級
    毒品海洛因1 次。嗣於96年12月12日9 時50分許，在高雄市
    前鎮區○○街31巷內遭警查獲，並徵得其同意後採尿送驗，
    進而查悉上情。另扣得甲○○所有之第一級毒品海洛因1 包
    （檢驗前淨重0.079 公克、檢驗後淨重0.07公克）。
二、案經高雄市政府警察局前鎮分局報請台灣高雄地方法院檢察
    署檢察官偵查起訴。
    理  由
一、本件被告甲○○係違反毒品危害防制條例第10條第1 項施用
    第一級毒品罪，其法定刑為死刑、無期徒刑、最輕本刑為3
    年以上有期徒刑以外之罪，於準備程序進行中被告就被訴事
    實為有罪陳述，由受命法官告知簡式審判程序要旨並聽取其
    與公訴人之意見，經被告同意適用簡式審判程序後，本院亦
    認無不得或不宜改依簡式審判程序進行之處，爰依刑事訴訟
    法第273 條之1 第1 項、第284 條之1 規定，本院合議庭裁
    定由受命法官獨任進行簡式審判程序，合先敘明。
二、上揭事實，業有列管毒品人口尿液檢體採集送驗紀錄表及正
    修科技大學超微量研究科技中心96年12月26日檢驗報告各1
    件在卷可稽，另扣得被告所有之第一級毒品海洛因1 包可資
    佐證。又上開毒品送請鑑定結果確含有第一級毒品海洛因成
    分（檢驗前淨重0.079 公克、檢驗後淨重0.07公克），有卷
    附高雄市立凱旋醫院濫用藥物成品檢驗鑑定書1 紙可佐，復
    據被告於本院審理中坦認上情不諱，足徵被告之自白核與事
    實相符，堪予採信。另查，被告前因施用毒品案件，經裁定
    送觀察、勒戒後，認有繼續施用毒品傾向，遂裁定令入戒治
    處所施以強制戒治，再以裁定停止戒治，復經裁定撤銷停止
    戒治，於92年7 月19日執行完畢釋放，另由台灣高雄地方法
    院檢察署檢察官以92年度戒毒偵字第678 號為不起訴處分確
    定等情，有台灣高等法院被告前案紀錄表1 份附卷可參，足
    認被告確於前開強制戒治執行完畢釋放後，5 年內更犯毒品
    危害防制條例第10條第1 項之施用第一級毒品罪。職是，本
    件事證明確，被告犯行洵堪認定，應依法論科。
三、查海洛因係毒品危害防制條例第2 條第2 項第1 款所定第一
    級毒品，依法不得持有、施用及販賣。核被告甲○○所為，
    係違反毒品危害防制條例第10條第1 項施用第一級毒品罪。
    其施用第一級毒品海洛因前、後分別持有海洛因之低度行為
    ，應為施用之高度行為所吸收，均不另論罪。又被告前因多
    次施用毒品犯行，經本院先後判決有罪確定，嗣因中華民國
    96年罪犯減刑條例公布施行且裁定減刑而於96年7 月16日執
    行完畢一節，業如前述，並有前開台灣高等法院被告前案紀
    錄表附卷足憑，是其前受有期徒刑執行完畢後、5 年內故意
    再犯有期徒刑以上之本罪，應論以累犯並加重其刑。爰審酌
    被告前因施用毒品案件，經施以觀察勒戒、強制戒治及法院
    科刑判決後，竟於短期內再為本件犯行，足見其惡習已深，
    且戒絕毒癮之意志不堅，未能體悟施用毒品對自己、家人造
    成之傷害及社會之負擔，自屬可議；惟念其犯後態度良好，
    並能坦承犯行及施用毒品本質上係屬戕害自身健康之行為，
    尚未直接危害他人，反社會性程度應屬較低等一切情狀，量
    處如主文所示之刑，以資懲儆。此外，扣案第一級毒品海洛
    因1 包（檢驗前淨重0.079 公克、檢驗後淨重0.07公克）係
    查獲之毒品，且該包裝袋與其內毒品業已無法析離，應將之
    同視為第一級毒品無訛，從而不問屬於犯人與否，應依毒品
    危害防制條例第18條第1 項前段規定沒收銷燬之。
據上論斷，應依刑事訴訟法第273 條之1 第1 項、第299 條第1
項前段，毒品危害防制條例第10條第1 項、第18條第1 項前段，
刑法第11條、第47條第1 項，判決如主文。
中    華    民    國    97    年    3     月    31    日
                  刑事第七庭  法  官 陳明呈
以上正本證明與原本無異。
如不服本判決應於收受本判決後10日內向本院提出上訴書狀，並
應敘述具體理由，如未敘述上訴理由者，應於上訴期間屆滿後20
日內補提理由書狀於本院（均須按他造當事人之人數附繕本）「
切勿逕送上級法院」。
中    華    民    國    97    年    3     月    31    日
                              書記官 林明忠
附錄本判決論罪科刑之法條：
毒品危害防制條例第10條
施用第一級毒品者，處6 月以上5 年以下有期徒刑。
施用第二級毒品者，處3 年以下有期徒刑。


司法院資訊處製作；財團法人民間司法改革基金會備份。
